臺灣新竹地方法院民事裁定　　　　　　　 96年度簡抗字第1號
再 抗告 人　乙○○
相　對　人　亞塑企業有限公司
法定代理人　甲○○
上列當事人間請求遷讓房屋等事件，再抗告人對於民國96年1 月
31日本院所為之裁定提起再抗告，本院裁定如下：
    主  文
再抗告駁回。
再抗告程序費用由再抗告人負擔。
    理  由
一、按對於簡易訴訟程序之第二審裁判，提起第三審上訴或抗告
    ，須經原裁判法院之許可。前項許可，以訴訟事件所涉及之
    法律見解具有原則上之重要性者為限。第一項之上訴或抗告
    ，為裁判之原法院認為應行許可者，應添具意見書，敘明合
    於前項規定之理由，逕將卷宗送最高法院；認為不應許可者
    ，應以裁定駁回其上訴或抗告，民事訴訟法第436 條之3 第
    1 、2 、3 項定有明文。又按所謂原則上重要性係指該事項
    所涉之法律問題意義重大而有加以闡釋之必要。
二、本件再抗告意旨略以：相對人於民國（下同）94年7月20日
    起訴請求再抗告人遷讓系爭廠房，及自起訴狀繕本送達翌日
    起至交還系爭廠房之日止按月給付新臺幣（下同）55,000元
    ，並應給付220,000元，及自起訴狀繕本送達翌日起至清償
    日止按年息百分之5計算之利息，惟相對人復於95年3月29日
    具狀將訴之聲明變更為請求再抗告人應給付616,000元，及
    自起訴狀繕本送達翌日起至清償日止，按年息百分之5計算
    之利息，嗣於95年5月3日言詞辯論期日當庭縮減其訴之聲明
    自當日起算上開請求金額之遲延利息，是本件訴訟標的價額
    似不應將系爭租金計入。又相對人法定代理人甲○○於再抗
    告人尚未需支付租金日即94年2月15日即表示廠房不予出租
    給再抗告人，要再抗告人於機器尚未開工前另覓場地，條件
    為遷移日再抗告人支付之押金、租金並補貼遷移費與另覓廠
    期間機器置放不計算租金等。而再抗告人於94年4月14日聘
    吊車人員遷移機器，相對人法定代理人甲○○竟避不出面，
    並派其員工阻止，再抗告人之客戶機器會置留至今，乃因相
    對人法定代理人甲○○行使強制留置權而衍生，為此請求廢
    棄原裁定，另為適法之裁定云云。
三、經查，本件請求遷讓房屋等事件業經原審法院以94年度竹北
    簡字第178號判決再抗告人應給付相對人616,000元，及自95
    年5月3日起至清償日止，按年息百分之5計算之利息，並駁
    回再抗告人下列反訴之聲明：（一）相對人應返還再抗告人
    110,000元，並自94年4月14日起至清償日止，按年息百分之
    5計算之利息；（二）相對人應賠償再抗告人2,492,254元，
    並自反訴起訴狀繕本送達翌日起至清償日止，按年息百分之
    5計算之利息；（三）相對人應將如原審判決附表所示機械
    等物返還再抗告人；（四）相對人應自95年5月1日起至返還
    如原審判決附表所示機械等物之日止，按日給付再抗告人美
    金200元。嗣再抗告人於95年10月4日就上開判決不利部分全
    部提起上訴。則再抗告人就本訴部分上訴利益為616,000 元
    ；於反訴部分上訴利益為4,647,453元【計算式：110,000
    ＋2,492, 254＋162,699＋1,882,500＝4,647,453元，其中
    162,699元部分為再抗告人自行提出原審判決附表所示機械
    之報關價格（原審卷第70頁），1,882,500部分為再抗告人
    請求自95年5月1日起按日給付美金200元，經核定存續期間
    為10月，每月30日，以95年6月2日匯率31.375元計算（200
    ×30×10×31.375＝1,882,500）】，合計上訴利益價額為
    5,263,453元，則原法院依再抗告人之上訴聲明核定再抗告
    人因上訴所得之利益為5,263,453元，並無違誤。
四、而再抗告意旨仍指稱：訴訟標的價額不應將租金計入，相對
    人法定代理人甲○○於94年2月15日即表示廠房不予出租給
    再抗告人，要再抗告人於機器尚未開工前另覓場地，條件為
    遷移日再抗告人支付之押金、租金並補貼遷移費與另覓廠期
    間機器置放不計算租金云云，均屬於原審法院認定事實之職
    權行使問題，核與適用法規是否顯有錯誤無涉，更未涉及法
    律意義重大而有加以闡釋之必要。揆諸首揭規定及說明，本
    件再抗告人所為再抗告，即不合法，無從准許，應予駁回。
五、爰依民事訴訟法第436條之1第3項、第495條之1第1項、第
    444條第1項、第95條、第78條，裁定如主文。
中　　華　　民　　國　　96　　年　　3　　月　　 29　　日
                  民事第二庭  審判長法　官　楊明箴
                                    法  官  彭淑苑
                                    法  官  黃美盈
以上正本係照原本作成。
不得抗告。
中　　華　　民　　國　　96　　年　　3　　月　　 29　　日
                                    書記官　龔紀亞
